【裁判字號】    97,訴,667
【裁判日期】    970625
【裁判案由】    違反毒品危害防制條例
【裁判全文】
臺灣屏東地方法院刑事判決               97年度訴字第667號
公  訴  人  臺灣屏東地方法院檢察署檢察官
被      告  甲○○
上列被告因違反毒品危害防制條例案件，經檢察官提起公訴（97
年度毒偵字第720 號），嗣被告於本院準備程序進行中先就被訴
事實為有罪之陳述，本院告知被告簡式審判程序之旨，並聽取當
事人之意見後，裁定改由受命法官獨任依簡式審判程序審理，本
院判決如下：
    主  文
甲○○施用第一級毒品，累犯，處有期徒刑壹年肆月。
    事  實
一、甲○○前因施用毒品案件，經本院以88年度毒聲更字第1 號
    裁定送觀察、勒戒，經評定無繼續施用毒品之傾向，而於88
    年6 月21日釋放出所，並經臺灣屏東地方法院檢察署檢察官
    於民國88年6 月21日以88年度偵字第3737號、88年度偵緝字
    第179 號為不起訴處分確定；又因施用毒品案件，經本院以
    89年度毒聲字第2959號裁定送觀察、勒戒，經評定有繼續施
    用毒品之傾向，又經本院以90年度毒聲字第1875號裁定令入
    戒治處所施以強制戒治，嗣因戒治成效良好，經本院以91年
    度毒聲字第269 號裁定停止戒治付保護管束，惟又經本院裁
    定撤銷前開停止戒治之裁定，而於92年7 月12日期滿執行完
    畢，刑責部分，則經本院以90年度潮簡字第528 號判決處有
    期徒刑6 月確定；再因施用毒品案件，經本院以91年度易字
    第1000號判決處有期徒刑7 月確定，與前開各案接續執行，
    而於93年7 月31日縮刑期滿執行完畢；復因施用毒品案件，
    分別經本院以94年度易字第574 號判決處有期徒刑8 月確定
    、以95年度訴字第1361號判決處應執行有期徒刑1 年8 月確
    定，復經本院以96年度聲減字第759 號裁定減刑為應執行有
    期徒刑10月確定，上開2 案接續執行，於96年11月28日縮短
    刑期假釋出監，所餘刑期付保護管束，至97年1 月29日保護
    管束期滿，前開假釋未被撤銷，以執行完畢論。詎仍不知悔
    改、戒絕毒品，於強制戒治執行完畢後5 年內，明知海洛因
    經公告列為毒品危害防制條例第2 條第2 項第1 款之第一級
    毒品，不得非法持有、施用，竟基於施用第一級毒品海洛因
    之犯意，於97年2 月5 日下午3 、4 時許，在屏東縣東港鎮
    南平里大鵬灣營區○○○○道路，以將海洛因摻入香菸內點
    燃吸食之方式，施用第一級毒品海洛因1 次。嗣於97年2 月
    5 日下午5 時許，在屏東縣東港鎮南平里大鵬灣營區○○○
    ○道路上，警方見其形跡可疑，上前盤查，並徵得其同意，
    採集其尿液檢體送檢驗，結果呈嗎啡陽性反應，而查知上情
    。
二、案經屏東縣警察局東港分局報告臺灣屏東地方法院檢察署檢
    察官偵查起訴。
    理  由
一、本案被告甲○○所犯違反毒品危害防制條例案件，並非法定
    刑為死刑、無期徒刑或最輕本刑3 年以上有期徒刑之罪，亦
    非高等法院管轄第一審之案件，而被告於本院準備程序中就
    被訴事實為有罪之陳述，本院合議庭乃裁定由受命法官獨任
    進行簡式審判程序。又簡式審判程序之證據調查，依刑事訴
    訟法第273 條之2 規定，不受同法第159 條第1 項審判外陳
    述排除之限制，再被告對於卷內之各項證據，亦不爭執證據
    能力，故卷內所列之各項證據，自得作為證據，先予敘明。
二、上揭事實，業據被告坦承不諱，其為警所採集之尿液檢體，
    經送請正修科技大學超微量研究科技中心以酵素免疫分析法
    及氣相層析質譜儀法檢驗，結果呈嗎啡陽性反應，有該中心
    97年2 月29日編號R00-0000-000號檢驗報告1 份在卷足憑，
    被告自白顯與事實相符。次查被告前因施用毒品案件，經本
    院以88年度毒聲更字第1 號裁定送觀察、勒戒後，經評定無
    繼續施用毒品之傾向，而於88年6 月21日釋放出所，由臺灣
    屏東地方法院檢察署檢察官於88年6 月21日以88年度偵字第
    3737號、88年度偵緝字第179 號為不起訴處分確定；又因施
    用毒品案件，經本院以89年度毒聲字第2959號裁定送觀察、
    勒戒，經評定有繼續施用毒品之傾向，又經本院以90年度毒
    聲字第1875號裁定令入戒治處所施以強制戒治，嗣因戒治成
    效良好，經本院以91年度毒聲字第269 號裁定停止戒治付保
    護管束，惟又經本院裁定撤銷前開停止戒治之裁定，而於92
    年7 月12日期滿執行完畢，刑罰部分，則經本院以90年度潮
    簡字第528 號判決處有期徒刑6 月確定，再因施用毒品案件
    ，經本院以91年度易字第1000號判決處有期徒刑7 月確定，
    與前開各案接續執行，而於93年7 月31日縮刑期滿執行完畢
    之事實，有臺灣屏東地方法院檢察署刑案資料查註紀錄表、
    臺灣高等法院被告全國前案紀錄表各1 份在卷可按，是被告
    於強制戒治執行完畢釋放後5 年內，再犯本件施用毒品犯行
    ，事證明確，應予依法論科。
三、查海洛因係屬毒品危害防制條例第2 條第2 項第1 款所規定
    之第一級毒品，是核被告所為，係犯毒品危害防制條例第10
    條第1 項之施用第一級毒品罪。其持有毒品復進而施用，其
    持有毒品之低度行為，為施用毒品之高度行為所吸收，不另
    論罪。又被告前有如事實欄所示之科刑及執行情形，有臺灣
    屏東地方法院檢察署刑案資料查註紀錄表、臺灣高等法院被
    告前案紀錄表各1 份附卷足憑，其於刑之執行完畢後5 年內
    ，再犯本件有期徒刑之罪，為累犯，應依刑法第47條第1 項
    加重其刑。爰審酌被告施用毒品，足以戕害其身心，滋生其
    他犯罪，前有多次施用毒品前科，有上開前科紀錄表在卷可
    按，顯不知警惕，惟念其犯後坦承犯行，且施用毒品行為於
    本質上係屬自我戕害行為，反社會性之程度應屬較低，且於
    97年3 月7 日起開始至安泰醫院接受美沙冬替代療法治療，
    有該醫院診斷證明書1 紙附卷可憑（見本院卷第30頁），似
    有悔改之意等一切情狀，量處如主文所示之刑。
據上論斷，應依刑事訴訟法第273 條之1 第1 項、第299 條第1
項前段，毒品危害防制條例第10條第1 項，刑法第11條前段、第
47條第1 項，判決如主文。
本案經檢察官陳新君到庭執行職務。
中    華    民    國    97    年    6     月    25    日
                  刑事第五庭    法  官  陳秀慧
以上正本證明與原本無異。
如不服本判決應於收受本判決送達後十日內向本院提出上訴書狀
，其未敘述上訴理由者，並得於提起上訴後十日內向本院補提理
由書狀（均須按他造當事人之人數附繕本）「切勿逕送上級法院
」。
中    華    民    國    97    年    6     月    25    日
                                書記官  溫訓暖
附錄本判決論罪科刑法條：
毒品危害防制條例第10條第1項：
施用第一級毒品者，處6月以上5年以下有期徒刑。


司法院資訊處製作；財團法人民間司法改革基金會備份。
